臺灣新北地方法院民事裁定
110年度司繼字第3689號
聲  請  人  詹廖素真


代  理  人  林瑞陽律師
關  係  人  許韻華  
上列聲請人聲請對被繼承人陳林秀選任遺產管理人事件，本院裁
定如下：
    主      文
選任許韻華地政士（許地政士事務所，設新北市○○區○○街00號）
為被繼承人陳林秀（女、民國前00年00月00日生、生前最後住所
:台北縣○○鎮○○街00號、民國47年5月14日死亡）之遺產管理人。
准對被繼承人陳林秀之大陸地區以外繼承人為承認繼承之公示催
告。
被繼承人陳林秀之大陸地區以外繼承人，應自前項公示催告最後
揭示於法院公告處、資訊網路及其他適當處所之日起，壹年內承
認繼承。上述期限屆滿，無繼承人承認繼承時，被繼承人陳林秀
之遺產，於清償債權並交付遺贈物後，如有賸餘即歸屬國庫。
程序費用新台幣壹仟元由被繼承人陳林秀之遺產負擔。
    理      由
一、按繼承開始時，繼承人之有無不明，而無親屬會議或親屬會
    議未於一個月內選定遺產管理人者，利害關係人或檢察官得
    聲請法院選任遺產管理人，並由法院依公示催告程序，定6
    個月以上之期限，公告繼承人，命其於期限內承認繼承；又
    被繼承人之所有繼承人均拋棄其繼承權者，亦準用關於無人
    承認繼承之規定，民法第1177條、第1178條第2 項、第1176
    條第6 項分別定有明文。
二、本件聲請意旨略以：聲請人為被繼承人陳林秀遺產土地共有
    人，被繼承人於民國47年5月14日死亡，其繼承人均已死亡
    ，為利後續訴訟及執行等程序進行，爰依利害關係人之身分
    ，依法聲請選任被繼承人之遺產管理人等語。
三、查聲請人之主張，業據提出被繼承人戶籍資料、繼承系統表
    、繼承人戶籍資料、新北市○○區○○段000○000地號土地登記
    第一類謄本等件影本為證，復經本院向新北○○○○○○○○○函查
    關於被繼承人親屬之戶籍資料在卷可參，核閱屬實，堪信聲
    請人之主張為真實。是以，本件聲請人以利害關係人身分聲
    請選任被繼承人之遺產管理人，核與首揭規定尚無不合。關
    於本件遺產管理人之人選，聲請人表示業已得到關係人許韻
    華同意而推薦其為遺產管理人，有同意書正本在卷可參。經
    核許韻華乃地政士，有新北市地政士開業執照影本附卷可參
    。本院審酌許韻華職司地政士，其對於遺產管理事件應甚熟
    稔，並就遺產管理人職務之遂行，有所助益，且應會秉公辦
    理，要不致有利害偏頗之虞，為保障聲請人之利益及期程序
    之公正、公信起見，本院認以選任許韻華地政士為被繼承人
    之遺產管理人為適當，並限期命繼承人為承認繼承之公示催
    告。
四、如不服本裁定，應於裁定送達後10日內，以書狀向本院司法
    事務官提出抗告，並繳納抗告費新臺幣1,000元。 
中　　華　　民　　國　　110 　年　　12　　月　　27　　日
                  家事法庭    司法事務官